# 《计学撮要 2018 》问题 3-2-33 关于处置子公司涉及的内部交易未实现损益的处理

提问人：ivancheng 时间：2019-02-20 19:28:53
该问题的举例中，计算 A公司的合并报表层面 80% 股权的处置损益= 处置 80%股权的对价 1 800+剩余股权公允价值 0+处置时点的少数股权账面价值 380 （注）—处置时点该子公司的净资产在合并报表层面体现的价值2 000+/-应重分类至损益的与该原有子公司相关的其他综合收益 0=180 万元
注：因为截至 A公司处置B公司并丧失控制权的时点，原内部交易损益 100 万元仍未实现，故其抵销影响应按 B 公司的股权比例分配给少数股东，所以处置时点的少数股权价值（处置日合并报表层面的 “少数股东权益” 金额）=2 00020%—10020%=380万元。由此导致合并报表层面确认的处置股权损益比无逆流交易未实现损益时少了 20万元，即原归属于少数股权的未实现交易损益在处置时抵减了合并报表层面确认的投资收益。
存在以下疑问：
1 、合并层面确认的股权处置损益为何需要考虑少数股权的影响？
2 、根据案例理解内部未实现交易损益合并投资收益的影响即未实现内部交易损益归属于少数股东的部分，如果是全资子公司，内部交易损益是否不会影响合并报表的投资收益？

回答人：chenyiwei
1 、如该问题解答所述，这一情况是由合并报表层面在处置子公司时点的“少数股东损益”金额不同于该子公司资产减去负债的净额再乘以少数股东股权比例的乘积所造成，由此使得 “投资收益” 项目成为最终平衡数。这可以通过该问题解答中一笔模拟的账务处理分录直观看出来。
2 、是。如果是全资子公司，则未实现内部逆流交易损益不会影响合并报表的投资收益。